【裁判字號】    98,交聲,3985
【裁判日期】    990114
【裁判案由】    交管條例聲異
【裁判全文】
臺灣板橋地方法院交通事件裁定        98年度交聲字第3985號
原處分機關  交通部公路總局臺北區監理所板橋監理站
異  議  人
即受處分人  甲○○
上列異議人即受處分人因違反道路交通管理處罰條例案件，對於
交通部公路總局臺北區監理所板橋監理站於民國九十八年十月十
二日所為之板監裁字第裁四一－ＣＰ0000000號裁決處分
，聲明異議，本院裁定如下：
    主  文
異議駁回。
    理  由
一、原處分意旨略以：異議人即受處分人甲○○所有之車牌號碼
    九七二－ＤＦＨ號重型機車，於民國九十八年八月十八日十
    九時二十二分許，在臺北縣板橋市○○路○段一二０號前，
    因有「在禁止臨時停車處所停車」之違規事實，為臺北縣政
    府警察局板橋分局員警逕行舉發，嗣經異議人申訴，原處分
    機關函查結果，認異議人確有前述之違規事由，爰依道路交
    通管理處罰條例第五十六條第一項第一款之規定，裁處罰鍰
    新臺幣六百元等語。
二、異議意旨略以：所附採證照片，明顯不符違規採證照片要求
    ；另受處分人也無在上述時間、地點違規的記憶，所為之處
    分顯有錯誤。為此不服，爰依法聲明異議，請求撤銷原處分
    云云。
三、按「人行道」指為專供行人通行之騎樓、走廊，及劃設供行
    人行走之地面道路，與人行天橋及人行地下道；又在橋樑、
    隧道、圓環、障礙物對面、鐵路平交道、人行道、行人穿越
    道、快車道等處，不得臨時停車。道路交通管理處罰條例第
    三條第三款、道路交通安全規則第一百十一條第一項第一款
    分別定有明文。又按汽車駕駛人停車時，有在禁止臨時停車
    處所停車之情形者，處新臺幣六百元以上一千二百元以下罰
    鍰，道路交通管理處罰條例第五十六條第一項第一款亦定有
    明文。
四、經查：本件異議人所有之車牌號碼九七二－ＤＦＨ號重型機
    車，於九十八年八月十八日十九時二十二分許，在臺北縣板
    橋市○○路○段一二０號前，因有「在禁止臨時停車處所停
    車」之違規行為，為員警拍照採證後掣單逕行舉發之事實，
    有臺北縣政府警察局北縣警交大字第ＣＰ0000000號
    舉發違反道路交通管理事件通知單一紙、採證照片一幀在卷
    足憑。異議人雖以前揭情詞置辯，然查：由卷附之採證照片
    可知，異議人所有之車號九七二－ＤＦＨ號重型機車於上揭
    時間停車之位置並非係在車道路面，而係在導盲磚旁（按導
    盲磚係位於採證照片右上部），顯見該處係屬劃供行人行走
    之路面道路即人行道無疑，依道路交通安全規則第一百十一
    條第一項第一款規定，自不得在該等處所臨時停車。至異議
    人辯稱：採證照片不符違規採證照片要求云云。然依道路交
    通管理處罰條例第七條第一項：「道路交通管理之稽查，違
    規紀錄，由交通勤務警察，或依法令執行交通稽查任務人員
    執行之」、同條例第七條之二：「汽車駕駛人之行為有下列
    情形之一，當場不能或不宜攔截製單舉發者，得逕行舉發：
    七經以科學儀器取得證據資料證明其行為違規」；內政部警
    政署交通違規稽查與輕微違規勸導作業注意事項第四點：「
    一交通違規稽查(一)逕行舉發1.汽車駕駛人之行為有下列情形
    之一，『當場不能或不宜』攔截製單舉發者，得逕行舉發：
    (7)經以科學儀器取得證據資料證明其行為違規。2.以『非固
    定式』科學儀器採證取締違規項目以下列為限：(4)違規停車
    而駕駛人不在場。5.照相採證時，應著制服於明顯處所公開
    執法，並將違規要件完整攝入」等相關法律及行政規則外部
    化之規定，本件異議人所有之車牌號碼九七二－ＤＦＨ號重
    型機車係垂直停靠於牆壁，車尾朝內，其車牌不易被相機拍
    攝，故以俯視角度拍攝車牌，然由地磚顏色、導盲磚之設置
    及其他佐證照片，仍可確認出違規地點為板橋市○○路○段
    一二０號玉山銀行之騎樓地，且在臺北縣板橋市○○路○段
    一一八號前及一三六巷口前均設有「騎樓禁止停車標誌」之
    指示牌，有臺北縣政府警察局板橋分局九十八年十二月二日
    北縣警板交裁字第０九八００四九五七一號函暨所附舉發員
    警答辯報告書、違規地點舉發當日本案暨其他違規車輛採證
    照片四幀及違規地點全景暨禁制標誌設置情形之照片六幀在
    卷足憑，是以警員曾弘青所為之本件舉發，自符合前述相關
    法律及行政規則外部化之規範，於法自屬有據，且亦符合正
    當法律程序，其所為之本件舉發於程序上均無違法或不當之
    處。是異議人上開所辯，殊無可採。
五、綜上所述，原處分機關以異議人有「在禁止臨時停車處所停
    車」之違規事實，據以援引上開道路交通管理處罰條例之規
    定，裁處異議人罰鍰六百元，尚無不當。本件異議為無理由
    ，應予駁回。
據上論斷，應依道路交通案件處理辦法第十九條，裁定如主文。
中    華    民    國    99    年    1     月    14    日
                  交通法庭  法  官  王士珮
以上正本證明與原本無異
如不服本裁定應於送達後5日內向本院提出抗告狀
                            書記官  金和國
中    華    民    國    99    年    1     月    14    日

司法院資訊處製作；財團法人民間司法改革基金會備份。
